臺灣高等法院臺中分院刑事判決　　民國100年度上訴字第61號
上　訴　人
即　被　告　王俊傑
上列上訴人因偽造文書等案件，不服臺灣臺中地方法院中華民國
99年7月9日第一審判決（民國99年度訴字第 293號，起訴案號：
臺灣臺中地方法院檢察署民國98年度偵字第 26165號），提起上
訴，本院判決如下：
    主  文
上訴駁回。
    理  由
一、按依刑事訴訟法第350條、第361條、第362條、第367條規定
    ，不服地方法院之第一審判決而上訴者，須提出上訴書狀，
    並應敘述具體理由，為上訴必備之程式；其所提出之書狀未
    敘述上訴理由，或僅曾以言詞陳述上訴理由者，均應於上訴
    期間屆滿後20日內補提理由書於第一審法院。第一審法院經
    形式審查，認逾期未補提上訴理由者，應定期間先命補正；
    逾期未補正者，為上訴不合法律上之程式，應以裁定駁回。
    倘已提出上訴理由，但所提非屬具體理由者，則由第二審法
    院以上訴不合法律上之程式，判決駁回。而所謂具體理由，
    必須依據卷內既有訴訟資料或提出新事證，指摘或表明第一
    審判決有何採證認事、用法或量刑等足以影響判決本旨之不
    當或違法，而構成應予撤銷之具體事由，始克當之（例如：
    依憑證據法則具體指出所採證據何以不具證據能力，或依憑
    卷證資料，明確指出所為證據證明力之判斷如何違背經驗、
    論理法則）；倘僅泛言原判決認定事實錯誤，違背法令，量
    刑失之過重或輕縱，而未依上揭意旨指出具體事由，或形式
    上雖已指出具體事由，然該事由縱使屬實，亦不足以認為原
    判決有何不當或違法者，皆難謂係具體理由，俾與第二審上
    訴制度旨在請求第二審法院撤銷、變更第一審不當或違法之
    判決，以實現個案救濟之立法目的相契合，並節制濫行上訴
    。
二、本件上訴人即被告王俊傑上訴狀所載理由略謂：因被告認為
    其判決刑期過重，且判決書內容與事實有不符之處，故特此
    提起上訴等語。由於被告並未具體指出原判決書所記載之內
    容與事實有那些不符合之處，且原判決對被告僅科處有期徒
    刑五月，並可易科罰金，被告並未具體指出量刑有何不當或
    過重之理由，則其所提出之上訴理由，顯非屬具體理由。
三、至被告在原審對原審判決有誤寫之情形而裁定更正，對該更
    正裁定提起抗告之抗告理由中雖主張：(一)照片並不是本人將
    照片交付豆花等人，是被暴力脅迫，押去拍照的。(二)當時被
    押去台北時，並不知要去銀行也不知假身分證之事等語。然
    查：被告在警訊中供稱：「我正持偽造的身分證跟健保卡跟
    該元大銀行行員辦理開戶，因為我看到警察我會怕，所以我
    會怕，才會要離開」，有筆錄之記載可稽。足見其係依其自
    由意識前往銀行開戶，因明知其持偽造之證件辦理開戶，才
    會見到警察害怕而要離開，如被告是被押前往開戶，當見到
    警察時應即時向警察報案，尋求保護，豈會害怕警察而離開
    。又被告在警訊中供稱其因向錢莊借錢，無力償還，錢莊的
    人要其到銀行開戶，並提供二張偽造的證件供其開戶使用，
    來抵償債務，且偽造身分證及健保卡上的照片是綽號「豆花
    」帶其去照相館照相而來的，被查獲當天是錢莊的人帶其到
    台北開戶的，其欠錢莊新台幣三萬元，並未提及其係被暴力
    脅迫去拍照及被押去台北開戶之事，何況被告在原審訊問時
    供稱：「沒有意見，我認罪，我是因為欠綽號豆花男子錢，
    才依照他們的指示持假的身分證件去辦開戶，我當時已經拿
    證件給櫃台小姐，尚未辦理開戶完成時，就被警查獲」，在
    簡式審判時又供承：「沒有意見，我均認罪，我是在案發前
    三天即98年 9月20日中午12時許，由豆花及另一名不詳姓名
    年籍之男子，帶我到台中市○○路全聯福利中心照相，照完
    之後照片就交給他們拿走了」，又稱：「當時我是因欠豆花
    等人錢，我才配合他們辦理」，有筆錄之記載可資佐證。可
    知被告並無被脅迫拍照或被押去辦理開戶之情形。雖被告曾
    在偵查中有供稱被錢莊的人押去辦理開戶，但並未舉證以實
    其說，而其在原審又坦承犯行，到被判刑後才在抗告狀中表
    示係被用暴力脅迫拍照及押去開戶，但又未提出任何事證以
    供調查，尚難認有具體理由。
四、原審判決就認定被告犯罪所憑之證據，已經詳細調查審酌，
    經核無違證據及論理法則，並審酌被告素行不佳，已有前科
    犯行，因積欠他人債務而為本案犯行之犯罪動機，及犯罪手
    段和產生之損害等情狀，而科處有期徒刑五月，並諭知易科
    罰金之折算標準，量刑並無不當，且無過重或過輕之情形，
    被告提起上訴認原判決量刑過重，而未依法指摘或表明第一
    審判決有何採證、認事、用法或量刑等足以影響判決本旨之
    不當或違法，而構成應予撤銷之具體事由，且對在原審認罪
    之犯行事後又泛指係被暴力脅迫所為，而無任何事證，揆諸
    首開說明，及依「程序優於實體」之刑事訴訟法原則，本件
    被告上訴自不合法定上訴程式，應予駁回，並不經言詞辯論
    為之。
五、據上論斷，應依刑事訴訟法第367條前段、第372條，判決如
    主文。
中    華    民    國   100    年    1     月    10    日
            刑事第八庭  審判長法  官  羅  得  村
                              法  官  劉  榮  服
                              法  官  簡  源  希
以上正本證明與原本無異。
如不服本判決應於收受送達後十日內向本院提出上訴書狀，其未
敘述上訴理由者，並得於提起上訴後十日內向本院補提理由書（
均須按他造當事人之人數附繕本）「切勿逕送上級法院」。
                              書記官  顏  子  良
中    華    民    國   100    年    1    月    11    日